【裁判字號】    95,聲,152
【裁判日期】    950404
【裁判案由】    確定訴訟費用額
【裁判全文】
臺灣桃園地方法院民事裁定               95年度聲字第152號
抗  告  人  甲○○
相  對  人  桃園縣楊梅鎮公所
法定代理人  羅煥爐
上列抗告人與相對人間請求確定訴訟費用額事件，抗告人對於本
院民國九十五年二月十五日所為之裁定提起抗告，本院裁定如下
：
    主   文
原裁定關於抗告人應負擔之訴訟費用額超過新臺幣玖拾柒萬零貳
佰貳拾陸元部分，及給付該部分之利息均廢棄。
上開廢棄部分，相對人在第一審所為之聲請駁回。
抗告費用由相對人負擔。
    理   由
一、按法院未於訴訟費用之裁判確定其費用額者，第一審法院於
    該裁判有執行力後，應依聲請並得依職權以裁定確定之，民
    事訴訟法第91條第1 項定有明文。又按原法院或審判長認抗
    告為有理由者，應撤銷或變更原裁定，亦為同法第490 條第
    1 項所明定。
二、抗告意旨略以：本件相對人起訴時之訴訟標的金額固為新台
    幣（下同）107,000,000 元，而繳納第一審裁判費1,070,00
    0 元，惟其訴之聲明原係依據各別不同之買賣契約，分別請
    求抗告人給付9,700,000 元，黃世平、黃福達、黃展雲、王
    雀谷等4 人（下稱黃世平等4 人）給付10,000,000元，而黃
    世平等4 人之部分，嗣因無管轄權經原法院以裁定移送於有
    管轄權之台灣台北地方法院審理，並經該院以89年度重訴字
    第1141號判決判命應給付相對人10,000,000元，並負擔該部
    分之訴訟費用，至抗告人部分，則經本院以88年度重訴字第
    211 號判決判命應給付相對人97,000,000元，並負擔該部分
    之訴訟費用，是抗告人應負擔之訴訟費用應僅970,000 元。
    又第一審郵票費中之136 元，係原法院裁定移送黃世平等4
    人之訴訟於有管轄權之法院前，因送達其等開庭通知書所生
    ，依法自不得令無干之抗告人併為負擔其等之送達郵費，為
    此請准予撤銷原裁定，另為正確之裁定等語。
三、經查：本院依職權調閱本院88年度重訴字第211 號民事卷宗
    ，經查核結果，堪認本院計算抗告人之第一審裁判費負擔額
    確有違誤，疏未查明抗告人所應負擔之第一審裁判費，應以
    相對人請求命其給付之97,000,000元訴訟標的金額為計算基
    準，則抗告人應負擔之第一審裁判費應為970,000 元（97,0
    00,000×1%）。又抗告人謂第一審郵票費中之136 元，係原
    法院裁定移送黃世平等4 人之訴訟於有管轄權之法院前，因
    送達其等開庭通知書所生，依法自不得令無干之抗告人併為
    負擔其等之送達郵費等語，經本院核閱前開卷宗所附送達回
    證及郵票收支計算書之結果，核與抗告人所述相符，是此部
    分送達郵費應予剔除。是以，原裁定疏未詳查，誤將第一審
    法院裁定移送於有管轄權之法院之黃世平等4 人之訴訟費用
    併入計算，尚有未洽，抗告意旨求予撤銷，為有理由，應予
    准許，改裁定如主文所示。
四、結論：本件抗告為有理由，依民事訴訟法第490 條第1 項、
    第95條、第78條之規定，裁定如主文。
中    華    民    國    95    年    4     月    4     日
                  民事第三庭    法  官  張益銘
┌───────────────────────────────────┐
│計  算  書                                                            │
├───────────┬───────────┬───────────┤
│項                  目│金  額（新台幣：元）  │備                  註│
├───────────┼───────────┼───────────┤
│第一審裁判費          │970,000               │                      │
├───────────┼───────────┼───────────┤
│第一審郵票費          │226                   │                      │
│                      │                      │                      │
├───────────┼───────────┼───────────┤
│共                  計│970,226               │                      │
└───────────┴───────────┴───────────┘
以上正本係照原本作成。
如不服本裁定，應於送達後10日內向本院提出抗告狀，並繳納抗
告費新臺幣1,000元
中    華    民    國    95    年    4     月    4     日
                                書記官  陳純姃


司法院資訊處製作；財團法人民間司法改革基金會備份。
